臺灣宜蘭地方法院刑事判決　　　　　　　 100年度易字第63號
公　訴　人　臺灣宜蘭地方法院檢察署檢察官
被　　　告　賴宏文
上列被告因竊盜案件，經檢察官聲請簡易判決處刑（99年度偵字
第4395號），本院認不宜以簡易判決處刑，改依通常程序判決如
下：
    主  文
賴宏文犯如附表所示之罪，均累犯，各處如附表「宣告刑」欄所
示之刑，應執行有期徒刑拾月，如易科罰金，以新臺幣壹仟元折
算壹日。被訴於九十九年九月二十七日竊盜未遂部分，無罪。
    犯 罪 事 實
一、賴宏文曾因妨害國幣懲治條例案件，經本院以91年度訴字第
    363號判決判處有期徒刑4年確定，於民國95年11月10日假釋
    出監，於97年2月16日假釋期滿未經撤銷，視為已執行完畢
    。詎仍不知悔改，復意圖為自己不法所有，自99年9月20日
    凌晨0時起至99年9月30日下午4時止，於附表所示之時間、
    地點，徒手竊取如附表所示被害人之財物。
二、案經宜蘭縣政府警察局三星分局報告臺灣宜蘭地方法院檢察
    署檢察官偵查起訴。
    理  由
壹、按被告以外之人於審判外之陳述，雖不符刑事訴訟法第159
    條之1至第159條之4之規定，而經當事人於審判程序同意作
    為證據，法院審酌該言詞陳述或書面陳述作成時之情況，認
    為適當者，亦得為證據，刑事訴訟法第159條之5第1項定有
    明文。經查，下列所引被告賴宏文以外之人於審判外之言詞
    及書面陳述，雖屬傳聞證據，但檢察官及被告於本院審判期
    日中，均同意此部分之證據有證據能力，本院審酌上開證據
    資料製作時之情況，尚無違法不當及證明力明顯過低之瑕疵
    ，亦認為以之作為證據應屬適當，依前開刑事訴訟法第159
    條之5規定，認前揭證據資料均有證據能力。
貳、有罪部分：
一、訊據被告賴宏文對於上揭事實坦承不諱，核與證人謝偉華、
    吳植福、游明樺、陳永堅、簡張裕於警詢時證述情節相符，
    並有贓物認領保管單1紙、武雄回收場收受登記表2紙、現場
    照片11紙、翻拍監錄器照片22紙，及監視錄影光碟1片存卷
    可按，足認被告之自白與事實相符，本案事證明確，被告之
    犯行洵堪認定，應予依法論科。
二、核被告如附表編號1至7所為，各係犯刑法第320條第1項之竊
    盜罪。被告前有犯罪事實欄所載犯罪科刑之執行情形，此有
    臺灣高等法院被告前案紀錄表1份在卷可參，其於5年以內再
    故意犯本件有期徒刑以上之罪，為累犯，應依刑法第47條第
    1項規定加重其刑。又被告於偵查機關發覺其犯罪前，主動
    向警察自首附表編號1、2、3、7所示竊盜犯行，有調查筆錄
    在卷可參，爰就上開竊盜部分依刑法第62條前段規定減輕其
    刑，並依法先加後減之。爰審酌被告正值壯年，不思謀正當
    途徑賺取所需，於短時間內多次行竊，所為非是；並考量被
    告目前無業、獨力照顧失智母親、靠撿拾鋼鐵貼補家用之家
    庭及經濟狀況，及被告各次所竊財物價值尚非甚高，其犯後
    坦承並自首部分犯行，態度尚佳等一切情狀，分別量處如附
    表所示之刑，並各諭知易科罰金之折算標準及定應執行刑。
參、無罪部分
一、公訴意旨另以：被告於99年9月27日中午12時23分許，至宜
    蘭縣三星鄉○○路6號前，著手竊取陳永堅所有之財物未遂
    ，因認被告另涉犯刑法第320條第3項、第1項之竊盜未遂罪
    嫌等語。
二、按犯罪事實應依證據認定之，無證據不得認定犯罪事實；不
    能證明被告犯罪者，應諭知無罪之判決，刑事訴訟法第154
    條第2項、第301條第1項分別定有明文。又檢察官就被告犯
    罪事實，應負舉證責任，並指出證明之方法。檢察官對於起
    訴之犯罪事實，應負提出證據及說服之實質舉證責任。倘其
    所提出之證據，不足為被告有罪之積極證明，或其指出證明
    之方法，無法說服法院以形成被告有罪之心證者，應貫徹無
    罪推定原則，亦為刑事訴訟法第161條第1項、刑事妥速審判
    法第6條所明定。
三、公訴人據以認定被告涉有竊盜未遂罪嫌，無非係以被告供陳
    至上址搜索財物，及監視錄影光碟1片為據。惟按所謂「著
    手」，必須從客觀方面可以認其實行行為已經開始者而言，
    若實行行為未曾開始，而其所為尚係著手以前之準備行為，
    只能謂之預備，除刑法上有處罰預備罪之規定，不能遽入於
    罪（最高法院22年上字第980號判例意旨參照）。查經本院
    當庭勘驗監視錄影光碟結果，錄影畫面顯示1名機車騎士騎
    機車自畫面左方向右行駛，停在路口後，機車騎士下車在路
    邊彎腰不知有無撿拾何物後，續往前步行，在距離庭院鋼材
    或鐵材約1、2公尺處為他人發現，機車騎士則返回機車處，
    騎乘機車駛離，此有本院審判筆錄可稽（見本院卷第18頁）
    ，被告於本院審理時固供陳：伊是有打算要偷上開地點之鋼
    材等語明確，但被告之行為既僅止於「下車步行至被害人住
    處前方之空地，距空地上之鋼、鐵材約1、2公尺處」，參諸
    上引判例意旨，被告上開舉動，應只是著手以前的預備行為
    ，仍不能認已著手實行竊盜，自無從以竊盜未遂罪相繩。
四、依前所述，公訴人所舉事證，尚無從說服本院以形成被告確
    有已著手竊盜行為之心證，依上揭法條規定及說明，自應為
    被告無罪判決之諭知。
據上論結，應依刑事訴訟法第299條第1項前段、第301條第1項，
刑法第320條第1項、第47條第1項、第62條前段、第41條第1項前
段、第8項、第51條第5款，刑法施行法第1條之1，判決如主文。
本案經檢察官張立言到庭執行職務
中    華    民    國   100    年    3     月    3     日
                  刑事第四庭  法  官  鄧晴馨
上正本證明與原本無異。
如不服本判決，應於收受送達後10日內向本院提出上訴狀（應附
繕本）。其未敘述上訴理由，應於上訴期間屆滿後20日內補提理
由書狀於本院，上訴於臺灣高等法院。
                              書記官  林怡君
中    華    民    國   100    年    3     月    4     日
附表：
┌──┬─────┬─────┬────┬────┬──────┬─────┐
│編號│犯罪時間  │犯罪地點  │被害人  │竊得財物│  宣告刑    │ 備  註   │
├──┼─────┼─────┼────┼────┼──────┼─────┤
│1   │99年9月20 │宜蘭縣礁溪│謝偉華  │白鐵5支 │賴宏文犯竊盜│  自首    │
│    │日凌晨0時 │鄉○○路1 │        │        │罪，累犯，處│          │
│    │許        │段85號    │        │        │有期徒刑貳月│          │
│    │          │          │        │        │，如易科罰金│          │
│    │          │          │        │        │，以新臺幣壹│          │
│    │          │          │        │        │仟元折算壹日│          │
│    │          │          │        │        │。          │          │
├──┼─────┼─────┼────┼────┼──────┼─────┤
│2   │99年9月20 │宜蘭縣宜蘭│吳植福  │推板車輪│賴宏文犯竊盜│  自首    │
│    │日凌晨5、6│市○○路5 │        │3個     │罪，累犯，處│          │
│    │時許      │段221號   │        │        │有期徒刑貳月│          │
│    │          │          │        │        │，如易科罰金│          │
│    │          │          │        │        │，以新臺幣壹│          │
│    │          │          │        │        │仟元折算壹日│          │
│    │          │          │        │        │。          │          │
├──┼─────┼─────┼────┼────┼──────┼─────┤
│3   │99年9月20 │宜蘭縣宜蘭│游明樺  │鋼筋製船│賴宏文犯竊盜│  自首    │
│    │日凌晨4、 │市○○路65│        │錨2支   │罪，累犯，處│          │
│    │5時許     │號        │        │        │有期徒刑貳月│          │
│    │          │          │        │        │，如易科罰金│          │
│    │          │          │        │        │，以新臺幣壹│          │
│    │          │          │        │        │仟元折算壹日│          │
│    │          │          │        │        │。          │          │
├──┼─────┼─────┼────┼────┼──────┼─────┤
│4   │99年9月22 │宜蘭縣三星│陳永堅  │C型鋼1支│賴宏文犯竊盜│  無      │
│    │日上午7時 │鄉○○路6 │        │        │罪，累犯，處│          │
│    │39分許    │號        │        │        │有期徒刑參月│          │
│    │          │          │        │        │，如易科罰金│          │
│    │          │          │        │        │，以新臺幣壹│          │
│    │          │          │        │        │仟元折算壹日│          │
│    │          │          │        │        │。          │          │
├──┼─────┼─────┼────┼────┼──────┼─────┤
│5   │99年9月23 │宜蘭縣三星│陳永堅  │H型鋼   │賴宏文犯竊盜│  無      │
│    │日下午4時 │鄉○○路6 │        │        │罪，累犯，處│          │
│    │35分許    │號        │        │        │有期徒刑參月│          │
│    │          │          │        │        │，如易科罰金│          │
│    │          │          │        │        │，以新臺幣壹│          │
│    │          │          │        │        │仟元折算壹日│          │
│    │          │          │        │        │。          │          │
├──┼─────┼─────┼────┼────┼──────┼─────┤
│6   │99年9月24 │宜蘭縣三星│陳永堅  │H型鋼   │賴宏文犯竊盜│  無      │
│    │日中午12時│鄉○○路6 │        │        │罪，累犯，處│          │
│    │29分許    │號        │        │        │有期徒刑參月│          │
│    │          │          │        │        │，如易科罰金│          │
│    │          │          │        │        │，以新臺幣壹│          │
│    │          │          │        │        │仟元折算壹日│          │
│    │          │          │        │        │。          │          │
├──┼─────┼─────┼────┼────┼──────┼─────┤
│7   │99年9月30 │宜蘭縣員山│簡張裕  │拖板車1 │賴宏文犯竊盜│  自首    │
│    │日下午4時 │鄉○○路1 │        │輛      │罪，累犯，處│          │
│    │許        │段473號   │        │        │有期徒刑貳月│          │
│    │          │          │        │        │，如易科罰金│          │
│    │          │          │        │        │，以新臺幣壹│          │
│    │          │          │        │        │仟元折算壹日│          │
│    │          │          │        │        │。          │          │
└──┴─────┴─────┴────┴────┴──────┴─────┘
本案論罪科刑主要法條：
中華民國刑法第320條
（普通竊盜罪）
意圖為自己或第三人不法之所有，而竊取他人之動產者，為竊盜
罪，處5  年以下有期徒刑、拘役或 5 百元以下罰金。